臺灣新北地方法院刑事判決
111年度金訴字第358號
公  訴  人  臺灣新北地方檢察署檢察官
被      告  朱慧靜




                    現另案於法務部○○○○○○○○○○○○○執行中
上列被告因違反洗錢防制法等案件，經檢察官追加起訴 （109年
度偵字第23813號、109年度偵字第29483號），本院判決如下：
    主  文
一、甲○○被訴如附表編號1所示部分免訴。
二、甲○○被訴如附表編號2所示部分公訴不受理。
    理  由
一、公訴意旨略以：
　㈠被告甲○○、共同被告癸○○、𡩋子恆、戊○○、己○○、子○○、壬○○、丁○○、乙○○、少年李○銘共組詐欺集團（易信群組名稱為
    「胡老晚」、「胡老水」），與真實姓名年籍不詳、易信暱
    稱「賤兔」、「皮卡丘」、「胡老妹」、「水滴」、「木」
    之人及其他擔任機房端工作之詐欺集團成員，基於詐欺取財
    之犯意聯絡，先由機房端詐騙集團成員與附表所示之人聯絡
    ，並以附表所示之詐術，致渠等陷於錯誤，於附表所示之匯
    款時間，將附表所示之金額匯入詐騙集團所指定之附表所示
    帳戶內，被告甲○○先取得少年李○銘交付之附表所示帳戶金
    融卡後，由共同被告己○○駕駛車牌號碼000-0000號自用小客
    車搭載被告甲○○、共同被告戊○○至附表所示地點，由被告甲○○提領附表所示金額，共同被告戊○○在旁把風等候，由共同
    被告己○○向被告甲○○收取上開款項後交付與上開集團不詳成
    員。
　㈡因認被告甲○○涉犯刑法第339條之4第1項第2款之3人以上共同
    詐欺取財罪及洗錢防制法第14條第1項之一般洗錢罪嫌等語
    。
二、免訴部分：
  ㈠按案件曾經判決確定者，應諭知免訴之判決，並得不經言詞
    辯論為之，刑事訴訟法第302條第1款、第307條分別定有明
    文。
  ㈡經查，告訴人庚○○○於民國109年6月3日遭詐欺集團以假冒親
    友借款為由詐騙，受騙匯款新臺幣（下同）15萬元至郵局帳
    號00000000000000號帳戶，被告甲○○依詐欺集團指示而前往
    提領，被告甲○○此部分犯行前經臺灣臺北地方法院以109年
    度訴字第601、778、952號判決有罪，並於110年2月18日確
    定（下稱前案1），被告甲○○所犯前案1之被害人、遭詐騙事
    由、匯款日期、匯入之人頭帳戶、匯款金額均與本案附表編
    號1所示追加起訴事實相同（即追加起訴書附表編號2），有
    前案1判決書及臺灣高等法院被告前案紀錄表可證，並有如
    附表所示證據資料可佐，足證附表編號1所示本件檢察官追
    加起訴之事實，與前案確定判決1所認定之犯罪事實為同一
    ，而為前案1既判力效力所及，應諭知免訴判決。
三、重複起訴而公訴不受理部分：
　㈠按已經提起公訴或自訴之案件，在同一法院重行起訴者，應
    諭知不受理之判決，且此項判決得不經言詞辯論為之，刑事
    訴訟法第303 條第2 款、第307 條分別定有明文。又按一事
    不再理為刑事訴訟法上一大原則，蓋對於同一被告之一個犯
    罪事實，無論是實質上一罪或裁判上一罪，祇有一個刑罰權
    ，不容重複裁判，故檢察官就同一事實為先後兩次起訴，法
    院應依刑事訴訟法第303條第2款就重行起訴部分諭知不受理
    之判決（最高法院90年度台非字第50號判決意旨參照）。
　㈡經查，被告甲○○擔任提款車手，參與提領告訴人丙○○於109年
    6月3日遭詐騙匯款10萬元至國泰世華商業銀行帳號00000000
    0000號帳戶之犯行，前經臺灣新北地方檢察署檢察官以109
    年度偵字第20022號提起公訴，並於109 年11月24日繫屬於
    本院（案號：109 年度審訴字第2269號，下稱前案2），有
    前案2起訴書、臺灣高等法院被告前案紀錄表各1 份附卷可
    參，並經核閱前案2之案卷無誤。而檢察官本次追加起訴被
    告甲○○涉嫌以擔任車手依指示提款之方式，參與詐騙如附表
    編號2所示之被害人而共同洗錢，其被訴之被害人、遭詐騙
    事由、匯款日期、匯入之人頭帳戶、遭詐騙金額均與前案2
    之起訴事實相同，為同一案件。準此，被告甲○○被訴之附表
    編號2犯罪事實既早經起訴繫屬於本院，檢察官仍就相同犯
    罪事實重行追加起訴，並於111年3月4日繫屬本院，此有臺
    灣新北地方檢察署111 年3月4日辛○○德錫仁109 偵29483 字
    第1119023034號函暨本院收狀戳可憑，為就同一案件，於同
    一法院重行起訴，故諭知不受理之判決。
據上論斷，應依刑事訴訟法第302條第1款、第303條第2款、第30
7條，判決如主文。　　
中　　華　　民　　國　　111 　年　　6 　　月　　20　　日
　　　　　　　　　刑事第二十庭  審判長法　官　蕭淳元

                                      法  官  陳宏璋

                                      法  官  黃園舒
上列正本證明與原本無異。
如不服本判決應於收受判決後20日內向本院提出上訴書狀，並應
敘述具體理由。其未敘述上訴理由者，應於上訴期間屆滿後20日
內向本院補提理由書（均須按他造當事人之人數附繕本）
「切勿逕送上級法院」。
                                      書記官　蔡忠衛
中　　華　　民　　國　　111 　年　　6 　　月　　21　　日
【附表】：
編號 追加起訴書附表編號 告訴人或被害人 詐騙集團使用之手法及受害金額 詐欺款項匯入之人頭帳戶 提領時間、地點、金額 　證據資料      各被告參與之角色  1 追加起訴書附表編號2 庚○○○ 109年6月3日16時35分許，撥打電話予庚○○○，冒充其親友，佯稱急需用錢云云，致其陷於錯誤，於109年6月4日12時24分許，匯款15萬元至右列帳戶內。 郵局帳號000-00000000000000號帳戶 ①109年6月4日13時17分至22分許。 ②新北市○○區○○路000○0號新莊區農會丹鳳分部。 ③提領8筆共計13萬7,000元。 ①證人即告訴人庚○○○於警詢中證述（偵字第29483號卷㈠第56-57頁）。 ②左列金融機構交易往來明細1份（偵字第29483號卷㈡第105頁）。 ③提領款項監視錄影畫面截圖1張（偵字第29483號卷㈠第105頁） ④郵政入戶匯款申請書1張、對話紀錄截圖3張（偵字第29483號卷㈠第120-121頁）。      ①車手：甲○○ ②把風：戊○○ ③交水、開車搭載共犯前往：己○○  2 追加起訴書附表編號3 丙○○ 109年6月3日12時7分許，撥打電話予丙○○，冒充其同事，佯稱因缺錢急用欲借款10萬元云云，致其陷於錯誤，於109年6月3日12時52分許，匯款10萬元至右列帳戶內。 國泰世華銀行帳號000-000000000000號帳戶 ①109年6月3日14時3分至7分許。 ②新北市○○區○○路0段00號新莊中港郵局。 ③提領5筆共計9萬9,000元。 ①證人即告訴人丙○○於警詢中證述（偵字第29483號卷㈠第58-60頁）。 ②左列金融機構交易往來明細1份（偵字第29483號卷㈡第114頁正反面）。 ③提領款項監視錄影畫面截圖2張（偵字第29483號卷㈠第103、106頁） ④郵政跨行匯款申請書1張、對話紀錄及通話紀錄截圖共7張（偵字第29483號卷㈠第133、135-141頁）。      ①車手：甲○○ ②把風：戊○○ ③交水、開車搭載共犯前往：己○○